【裁判字號】    90,易,4292
【裁判日期】    901220
【裁判案由】    贓物
【裁判全文】
臺灣高雄地方法院刑事判決                          九十年度易字第四二九二號
    公  訴  人  臺灣高雄地方法院檢察署檢察官
    被      告  甲○○
右列被告因贓物案件，經檢察官提起公訴（九十年度偵字第一六四四三號），本院判
決如左：
    主  文
甲○○故買贓物，處拘役伍拾伍日，如易科罰金，以參佰元折算壹日。
    事  實
一、甲○○明知綽號「士官長」之不詳姓名年籍成年男子，所持有ＳＡＮＴＥＣＨ牌
    、ＴＭ—七三三型、序號二三一五二號之無線電收發機一台（除話筒部分已遭更
    換外，其餘部分均係乙○○所有，其於購得後原裝設於所駕駛之ＦＩ—六八八號
    聯結車上，然於民國九十年七月中旬，該車停放在高雄市○○○○道附近時遭不
    詳人士竊取）係來路不明之贓物，竟於民國九十年七月間中旬後某日，在不詳地
    點以新台幣（下同）一萬元之代價購買之，嗣因不知情之陳慶安所有的無線電收
    發機因違規遭警依法沒收，甲○○遂允諾贈予前開機台並為其代辦執照，旋於同
年七月底，將上開來路不明之無線電收發機交由不知情而綽號「大將」之不詳姓
    名年籍成年男子，委其以陳慶安之名義代為辦理業餘無線電話電台之執照，嗣「
    大將」復委託陳明芳再轉交予張永昇（均不知情）代辦。迨於同年七月三十一日
    上午十一時三十分許，張永昇持前開無線電收發機至交通部電信總局南區電信監
    理站辦理上開事項時，因承辦人員曾春禎發現該機台前已由乙○○申請而於同年
    五月三日甫經查驗通過核發執照在案，察覺有異而報警循線查獲上情。
二、案經高雄市政府警察局苓雅分局移送臺灣高雄地方法院檢察署檢察官偵查起訴。
    理  由
一、訊據被告甲○○固供承有以一萬元價格向綽號「士官長」之男子購買系爭無線電
    收發機之事實，惟矢口否認涉有贓物犯行，辯稱：系爭無線電機台是我於八十九
    年二月、三月間，以一萬元之價格向一位台號叫「士官長」的不詳男子購買，我
    不知如何聯絡他，「士官長」以前是做南二高工程的拖車司機，我買來是準備作
    為守望相助之用，不知是贓物，當初購買該機台時是連同扣案話筒一起買的，但
    購買時沒有含面板，當時我未向「士官長」詢問機台來源，亦未向他索取來源資
    料或保證書云云。經查：
（一）右揭事實業據被害人乙○○於警訊中指述明確，其指稱：系爭無線電收發機是
      我於九十年五月二日至高雄市小港區「天督通訊公司」以一萬三千元購買，於
      翌（三）日就持向交通部電信監理站申辦執照，後來我將之裝在我ＦＩ—六八
      八號聯結車駕駛座旁邊，於同年七月中旬，我將車停在高雄市○○○○道附近
      去吃飯，返回時發現車上無線電機已被硬扯偷走，警方查獲之無線電收發機，
      機身序號是我的，面板部分也是我的，但話筒部分不是我的等語（參照警訊筆
      錄），又系爭無線電收發機係由乙○○前向交通部申請而於九十年五月三日獲
      准核發業餘無線電話電台執照一節，有該電台執照影本一紙在卷可證，是以足
      證系爭無線電機，除話筒部分以外確屬贓物。而被害人之上開指述核與證人陳
      慶安、陳明芳、張永昇、曾春禎等人於警訊時證述之情節大致相符，此外，並
      有被害人乙○○出具之贓物認領保管收據一紙及系爭無線電收發機之照片三紙
      附卷足憑。
（二）被害人乙○○係於九十年五月間購得系爭無線電機，而於同年七月間遭竊一節
      ，已如前述，從而被告辯稱：於八十九年二、三月間即購得該機台云云，顯與
      事實不符而不足採信。系爭機台既係於九十年七月中旬失竊，參諸證人陳明芳
      所證稱：「大將」於九十年七月三十日持上開機台委託我代辦執照等語（見警
      訊筆錄），互核對照以觀，應認被告實際上購得系爭收發機之時間係於九十年
      七月間中旬後某日始為合理。
（三）被告於警訊中供稱：當初購買系爭無線電機時，只有機身而無面板，後來我是
      交代「大將」為我購買面板後去檢驗申請執照云云，又於偵查中供稱：購買機
      台時有包含機身、話筒及面板，但面板後來被我壓壞（參照偵查卷第十、十一
      頁筆錄），嗣於本院審理時又改稱：購買時並無面板云云，亦即其對於系爭機
      台零件之來源供述前後不一，而被害人業已陳明「為警查獲之機身序號、面板
      均為其所有」等情，足證被告前開辯解乃事後卸責之詞而不足採信，從而本院
      自得合理地懷疑被告於購買當時即有贓物之認識，始需於事後捏造贓物零件之
      來源。復查，被告於本院審理時自承：我之前就買過無線電收發機，是在通訊
      行買的，有去登記等情（參照本院九十年十二月二十日審判筆錄），顯見其知
      悉一般情形下應向通訊行購買無線電機台之理，竟向不知如何聯絡之人（士官
      長）購買之，且未詢問機台來源，亦未要求提出相關來源證明資料，均與常理
      明顯相違，足證被告於購買時已明知系爭無線電收發機係來路不明之贓物而仍
      予以買受之事實。
綜上所述，被告辯解均不足採信，本案事證已臻明確，其犯行堪以認定。
二、核被告所為，係犯刑法第三百四十九條第二項之故買贓物罪。爰審酌被告前無犯
    罪前科，有台灣高雄地方法院檢察署刑案資料查註紀錄表、本院被告院內索引卡
    紀錄表及台灣高等法院被告全國前案紀錄表各一紙在卷可憑，非品行惡劣之人，
    參酌其犯罪動機、目的、方式、所生危害，犯罪後未坦承犯行等一切情狀，量處
    如主文所示之刑，並諭知易科罰金之折算標準。
據上論斷，應依刑事訴訟法第二百九十九條第一項前段，刑法第三百四十九條第二項
，第四十一條第一項，罰金罰鍰提高標準條例第一條前段、第二條，判決如主文。
中      華      民      國    九十    年      十二      月      二十    日
                                  臺灣高雄地方法院刑事第六庭
                                      法  官  周  玉  群
右正本證明與原本無異。
如不服本判決，應於判決送達後十日內，向本院提出上訴狀。
        書記官  黃  英  彥
中      華      民      國    九十    年      十二      月      二十    日
附錄本案論罪科刑法條：
刑法第三百四十九條第二項（贓物罪）：
  搬運、寄藏、故買贓物或為牙保者，處五年以下有期徒刑、拘役或科或併科一千元
  以下罰金。


司法院資訊處製作；財團法人民間司法改革基金會備份。
